臺灣高等法院臺中分院刑事判決　　　　100年度上易字第192號
上　訴　人
即　被　告　徐正雄
上列上訴人因竊盜案件，不服臺灣苗栗地方法院99年度易字第11
18號中華民國99年12月2日第一審判決（起訴案號：臺灣苗栗地
方法院檢察署99年度偵字第5301號），提起上訴，本院判決如下
：
    主  文
上訴駁回。
    事  實及理  由
一、本案經本院審理結果，認第一審判決認事用法及量刑均無不
    當，應予維持，並引第一審判決書記載之事實、證據及理由
    。（如附件）
二、被告上訴意旨略以：伊因本件竊盜罪，經原審法院判處有期
    徒刑7月；但因年紀已大且罹患有糖尿病。妻子一身疾病，
    每個星期要帶她固定回診，另有孫子需要每天載送上下課，
    實在無法接受執行云云。
三、本院查：
  (一)被告就本件竊盜之犯罪事實認罪在案。
  (二)被告所犯加重竊盜罪之法定刑為6月以上、5年以下有期徒刑
    之罪。查被告有違反麻醉藥品管理條例、妨害自由、賭博、
    毀損等前科，素行不佳。且被告前因於94年6月24日晚間，
    騎乘機車竊取他人所種植之水梨37公斤，經原審法院判處有
    期徒刑3月確定，於95年2月8日執行完畢之事實，有該案判
    決書及前案紀錄表附卷可查。被告前既有竊取他人農產品而
    遭處罰之先例，其再為本件犯行，顯見其不知警惕，其犯罪
    情狀即難謂有顯可憫恕之情形，而無依刑法第59條減刑之餘
    地。
四、原審因而適用刑事訴訟法第299條第1項前段，刑法第321條
    第1項第3款、第47條第1項、第38條第1項第2款等規定，並
    審酌被告前已有竊盜前科，卻不知警惕，不思循正當方式賺
    取生活所需財物，竟圖私慾竊取他人之物，所為誠屬不該，
    惟念被告所竊得之芋頭價值不高，且已發還予被害人領回，
    減少被害人之損失，且被告於犯後始終坦承犯行，態度尚佳
    ，並衡酌其竊取芋頭之動機係供自己及家人食用、並無使用
    暴力之手段及其智識程度、生活狀況等一切情狀，量處有期
    徒刑7月，並依法就扣案之鐮刀1支宣告沒收，其認事用法核
    無違誤，量刑亦屬允當，上訴意旨猶執陳詞請求從輕判決，
    其上訴為無理由，應予駁回。
五、據上論斷，應依刑事訴訟法第373條、第368條，判決如主文
本案經檢察官王雪惠到庭執行職務。
中    華    民    國  100    年     3    月      9    日
            刑事第四庭    審判長法  官  洪  耀  宗
                                法  官  林  清  鈞
                                法  官  劉  登  俊
以上正本證明與原本無異。
不得上訴。
                                書記官  張  惠  彥
中    華    民    國   100    年    3     月    9     日
附件
臺灣苗栗地方法院刑事判決              99年度易字第1118號
公  訴  人  臺灣苗栗地方法院檢察署檢察官
被      告  徐正雄  男  66歲（民國○○年○○月○○日生）
                    身分證統一編號：Ｚ000000000號
                    住苗栗縣西湖鄉○○村○○鄰○○街168號
                    居苗栗縣苗栗市南勢里17鄰107號
上列被告因竊盜案件，經檢察官提起公訴（99年度偵字第5301號
），被告於本院準備程序時就被訴事實為有罪之陳述，經本院裁
定進行簡式審判程序，判決如下：
    主  文
徐正雄犯攜帶兇器竊盜罪，累犯，處有期徒刑柒月，扣案之鐮刀
壹支沒收。
    事  實
一、徐正雄於民國94年間，因竊盜案件，經本院判處有期徒刑3
    月確定，甫於95年2 月8 日執行完畢，詎仍不知悔改，意圖
    為自己不法之所有，於99年9 月29日晚間11時許，騎乘車號
    MYO-623 號機車，並攜帶其所有在客觀上足對人之生命、身
    體、安全構成威脅，具有危險性而可供兇器使用之鐮刀1 支
    ，至苗栗縣後龍鎮○○段第579 地號洪文堂之芋園內，以前
    開鐮刀切斷葉柄之方式，竊取芋之地下莖（俗稱芋頭）1 包
    （經秤重約52.635公斤，約值新臺幣2104元），得手後將芋
    頭置於該機車之腳踏墊上載運離去，行駛至126 號縣道與後
    龍鎮○○路口時，為巡邏之警察盤查而查獲，並扣得鐮刀1
    支與芋頭1 包（已發還被害人）。
二、案經苗栗縣警察局竹南分局報請臺灣苗栗地方法院檢察署檢
    察官偵查起訴。
    理  由
一、訊據被告徐正雄於警詢、偵查中及本院中，對前開犯罪事實
    均坦承不諱，核與證人即被害人洪文堂於警詢中證稱其芋園
    內之芋頭遭竊之情節相符，並有苗栗縣警察局竹南分局扣押
    筆錄及扣押物品目錄表、贓物認領保管單各1 份、照片10張
    等在卷，及前開鐮刀1 支扣案可資佐證，足認被告之自白合
    於事實，可堪採信，本案事證明確，被告犯行堪以認定。
二、按刑法第321 條第1 項第3 款之攜帶兇器竊盜罪，係以行為
    人攜帶兇器竊盜為其加重條件，此所謂兇器，其種類並無限
    制，凡客觀上足對人之生命、身體、安全構成威脅，具有危
    險性之兇器均屬之，且祇須行竊時攜帶此種具有危險性之兇
    器為已足，並不以攜帶之初有行兇之意圖為必要（最高法院
    79年臺上字第5253號判例意旨參照）。查被告執犯本案之鐮
    刀1 支，既足以切斷芋頭葉柄，足見該鐮刀係屬銳利，而在
    客觀上足對人之生命、身體安全構成威脅，具有危險性，而
    可供兇器使用，故核被告所為，係犯刑法第321 條第1 項第
    3 款之攜帶兇器竊盜罪。被告曾因竊盜案件，經本院判處有
    期徒刑3 月確定，甫於95年2 月8 日執行完畢，有臺灣高等
    法院被告前案紀錄表在卷可參，其於前開有期徒刑執行完畢
    後5 年以內，故意再犯本件有期徒刑以上之罪，為累犯，應
    依刑法第47條第1 項之規定，加重其刑。爰審酌被告前已有
    竊盜前科，卻不知警惕，不思循正當方式賺取生活所需財物
    ，竟圖私慾竊取他人之物，所為誠屬不該，惟念被告所竊得
    之芋頭價值不高，且已發還予被害人領回，減少被害人之損
    失，且被告於犯後始終坦承犯行，態度尚佳，並衡酌其竊取
    芋頭之動機係供自己及家人食用、並無使用暴力之手段及其
    智識程度、生活狀況等一切情狀，量處如主文所示之刑。扣
    案之鐮刀1 支，係被告所有供犯本案所用之物，業經被告陳
    明在卷，應依刑法第38條第1 項第2 款之規定，宣告沒收。
據上論斷，應依刑事訴訟法第273 條之1 第1 項、第299 條第1
項前段，刑法第321 條第1 項第3 款、第47條第1 項、第38條第
1 項第2 款，判決如主文。
本案經檢察官黃俊鳴到庭執行職務。
中    華    民    國    99    年    12    月    2     日
                  刑事第三庭    法  官  顏苾涵
以上正本證明與原本無異。
如不服本判決應於收受判決後10日內向本院提出上訴書狀，並應
應敘述具體理由。其未敘述上訴理由者，應於上訴期間屆滿後20
日內向本院補提理由書(均須按他造當事人之人數附繕本)「切勿
逕送上級法院」。
中    華    民    國    99    年    12    月    2     日
                                書記官  涂村宇
附錄本判決論罪法條：
中華民國刑法第321條
（加重竊盜罪）
犯竊盜罪而有左列情形之一者，處 6 月以上、 5 年以下有期徒
刑：
一、於夜間侵入住宅或有人居住之建築物、船艦或隱匿其內而犯
    之者。
二、毀越門扇、牆垣或其他安全設備而犯之者。
三、攜帶兇器而犯之者。
四、結夥三人以上而犯之者。
五、乘火災、水災或其他災害之際而犯之者。
六、在車站或埠頭而犯之者。
前項之未遂犯罰之。